---
title       : ETL on R
subtitle    : 
author      : Cheng Yu Lin (aha) and Jia Wei Chen (jiawei)
job         : 
license     : by-sa
framework   : io2012        # {io2012, html5slides, shower, dzslides, ...}
highlighter : highlight.js  # {highlight.js, prettify, highlight}
hitheme     : tomorrow      # 
ext_widgets : {rCharts: libraries/nvd3}
widgets     : [mathjax, quiz, bootstrap]            # {mathjax, quiz, bootstrap}
mode        : selfcontained # {standalone, draft}


--- &vcenter

<q>`非結構化`的新聞與股市資料!</q>




--- .dark .segue

## 學習，實作，觀察 STEP3


---

## 匯入套件

```{r message=FALSE}
require(RSelenium)
require(stringr)
require(xts)
require(reshape2)

```

---

## CH1 抓取網路資料

---

## What is HTML? 

### 一種有結構的標記資料

<img src = './resources/figures/html.png' ></img>

---

## Document Object Model (DOM)

### html 呈現樹狀結構

<img src = './resources/figures/dom.png' ></img>

---

## 樹狀結構的內容

1. nodename
2. attribute
3. text

```r
<a href = "www.stat.berkeley.edu">
  Statistics Website
</a>
```

```r
nodename : a
attribute : href with value "www.stat.berkeley.edu"
text: "Statistics Website"
```


---

## 打開 phantomjs

```r

pJS <- phantom()
Sys.sleep(5) # give the binary a moment
remDr <- remoteDriver(browserName = 'phantomjs')
remDr$open()

```

---

## 抓 yahoo 房地產新聞 title

### open url

```r
url <- 'https://tw.news.yahoo.com/real-estate/archive/1.html'
remDr$navigate(url)
```

### parse html
 
```r
doc <- remDr$findElements("xpath", "//ul/li/div/div/h4/a")

titles <- sapply(doc, function(doc){
    doc$getElementText()})

```


---

## 連續抓10頁

```r
title <- list()

for(i in 1:10){
  url <- sprintf('https://tw.news.yahoo.com/real-estate/archive/%d.html', i)
  remDr$navigate(url)
  doc <- remDr$findElements("xpath", "//ul/li/div/div/h4/a")
  tmp <- sapply(doc, function(doc){
    doc$getElementText()})
  title <- append(title, tmp)
} 
```

---
## 抓 yahoo 搜尋結果

### open url
```r
remDr$navigate("https://tw.yahoo.com/")
```
### 找出搜尋欄
```r
webElem <- remDr$findElement(using = "id", "p")
```
### 輸入"房價", 並點擊搜尋
```r
webElem$sendKeysToElement(list("房價", key = "enter"))
```

---
## 練習題

### 1. 請找出每個搜尋結果的 xpath
### 2. 請找出下一頁的 xpath

```r
search_title <- list()
for(i in 1:10){
  webElems <- remDr$findElements(using = "xpath", ____ )
  resHeaders <- unlist(lapply(webElems, function(x){x$getElementText()}))

  search_title <- append(search_title, resHeaders)
  webElems <- remDr$findElement(using = "id", value = ____ )
  webElems$clickElement()

}
```

---
## 解答
### 1. 每個搜尋結果的 xpath

```r
"//li/div/div/h3/a"
```

### 2. 下一頁的 xpath
```r
"pg-next"
```

---

## 保存/讀取 抓下來的數據

### 先將結果合併為表格
```r
doc <- do.call(rbind, title)
```

### 寫入 / 讀回 數據
```r
writeLines(doc, "news_yahoo.txt")
news_yahoo <- readLines('news_yahoo.txt')
```

---

## 匯入這次用的資料

### [鉅亨網　房地產新聞](http://house.cnyes.com/News/tw_housenews/List.htm)
```{r message=FALSE}
setwd('~/R_ETL')
hourse_news <- readLines('jiawei/news.txt') 
head(hourse_news)
```


---

## CH2 字串處理

---
## 正規表達 介紹

```{r}
x <- c("apples * 14", "flour", "sugar * 100", "milk * 3")
```

### 批配2個數字
```{r}
str_extract(x, "\\d{2}")
```

### 批配2~3個數字
```{r}
str_extract(x, "\\d{2,3}")
```

---
### 批配出現一次以上的a或p
```{r}
str_extract(x, "[ap]+")
```

### 也可以搭配{m,n}
```{r}
str_extract(x, "[ap]{1,4}")
```

---
## 練習題
### 猜猜看這要批配出什麼東西？ 
```{r}
str_extract(x, "a[elp]+s")
```


---
## 進階一點的正規表達

### 抽取 log訊息時很有用的 () 批配
### 可以把 match 的字儲存倒 \\{n}

```{r}
x <-"2014-06-24富邦人壽信義區再插旗 A25案172億元奪標"
patten <- "(\\d{4}-\\d{2}-\\d{2}).+(信義.?).+"

gsub(patten, "\\1, \\2", x)
```

---

## 練習題

請填入適當的 Patten

```r
dates <- str_extract(hourse_news, ___)
titles <- str_replace(hourse_news, ___, ___)

hourse_news <- cbind(dates, titles)
```

```{r echo=FALSE}
dates <- str_extract(hourse_news, "\\d{4}-\\d{2}-\\d{2}")
titles <- str_replace(hourse_news, "\\d{4}-\\d{2}-\\d{2}", "")

hourse_news <- cbind(dates, titles)
```
```{r echo=FALSE}
head(hourse_news,3)
```

---

## 清除符號的方法介紹

### [[:punct:]] 表示標點符號
### [[:blank:]] 表示分隔符號

```r
str_replace_all(piece, "[[:punct:]]", "")
str_replace_all(piece, "[[:blank:]]", "")
```

---

## 如果想清除中文特殊符號 ...

### 這是 utf-8 編碼

```{r}
punctuation <- "\u3002 \uff1b \uff0c \uff1a \u201c \u201d \uff08 \uff09 \u3001 \uff1f \u300a \u300b"

punctuation
```

```r
str_replace_all(piece, punctuation, "")
```

---

## substr 用法

```{r}
substr('富邦人壽信義區再插旗 A25案172億元奪標', 1, 4)
substr('富邦人壽信義區再插旗 A25案172億元奪標', 5, 7)
```


---

## 練習題

### 請填入適當指令，呈現出下面使用範例
```r
ngram <- function(sentence, n){
  chunk <- c()
  for(i in 1 : (nchar(sentence)-n+1)){
    chunk <- append(chunk, substr(sentence, ___ , i+n-1))
  }
  return(chunk)
}
```
```{r echo=FALSE}
ngram <- function(sentence, n){
  chunk <- c()
  for(i in 1 : (nchar(sentence)-n+1)){
    chunk <- append(chunk, substr(sentence, i, i+n-1))
  }
  return(chunk)
}
```

### 使用範例
```{r}
ngram('富邦人壽信義區再插旗', 2)
```


---

### 請填入適當指令，呈現出下面使用範例
```r
segmentWord <- function(word){
  n <- nchar(word)-1
  seg <- lapply(1: n, function(i){
    w1 <- substr(word, 1, i)
    w2 <- substr(word, ___ , n+1)
    c(w1,w2)
  })
  return(seg)
}
```

```{r echo=FALSE}
segmentWord <- function(word){
  n <- nchar(word)-1
  seg <- lapply(1: n, function(i){
    w1 <- substr(word, 1, i)
    w2 <- substr(word,i+1, n+1)
    c(w1,w2)
  })
  return(seg)
}
```

```{r}
segmentWord('富邦銀')
```

---
## 操作
### 把字段長度1~6都列舉出來看看 
```{r}
titles <- gsub("\\s", "", titles)
piece <- list()

piece[['1']] <- unlist(sapply(titles, ngram, 1, USE.NAMES = FALSE))
piece[['2']] <- unlist(sapply(titles, ngram, 2, USE.NAMES = FALSE))
piece[['3']] <- unlist(sapply(titles, ngram, 3, USE.NAMES = FALSE))
piece[['4']] <- unlist(sapply(titles, ngram, 4, USE.NAMES = FALSE))
piece[['5']] <- unlist(sapply(titles, ngram, 5, USE.NAMES = FALSE))
piece[['6']] <- unlist(sapply(titles, ngram, 6, USE.NAMES = FALSE))

```

---
## 操作
### 算 字段 出現次數

```{r}
words_freq <- table(unlist(piece))
```
```{r echo=FALSE}
words_freq[c('信義區', '北市', '房價', '房市', '上漲')]
```

---

## 操作
### 算出機率

```{r}
N <- sum(words_freq[piece[['1']]])
words_prob <- words_freq / N
```
```{r echo=FALSE}
tail(words_prob, 5)
```

---
## paste, grep 用法

```{r}
paste("富邦" ,"人壽", sep='')
grep('富邦' , c('富邦金', '法人富邦', '台北富邦銀行'))
grep('^富邦' , c('富邦金', '法人富邦', '台北富邦銀行'))
grep('富邦$' , c('富邦金', '法人富邦', '台北富邦銀行'))
```

---

## 練習題
### 請找出信義區 開頭/結尾 的字串

```r
word <- '信義區'
BASE <- piece[[as.character(nchar(word)+1)]]
  
PATTEN1 <- paste( __ , __, sep = __ )
matchs1 <- grep( __ , __ , value = TRUE)
  
PATTEN2 <- paste( __ , __ , sep = __ )
matchs2 <- grep( __ , __ , value = TRUE)

```

---

## 練習題

### 請挑出單字長度 2~5 的 候選詞彙
```r
words_2_5 <- unique(unlist(piece[ ___ ]))
```

```{r echo=FALSE}
words_2_5 <- unique(unlist(piece[2:5]))
```
```{r echo=FALSE}
words_2_5[sample(length(words_2_5),15)]
```

--- &vcenter

## 單字 出現次數分佈

```{r echo=FALSE, message=FALSE}
plot(words_freq[words_2_5], xlab = 'index', ylab = 'count')
```

---
## which 用法
```{r}
practice <- sample(20,10)
practice > 12
which(practice > 12)
```

---

## 練習題
  
### 請透過 words_freq 找出 words_2_5 出現次數>2 的詞彙
```r
words <- names(which( ___ ))
```

```{r echo=FALSE}
words <- names(which(words_freq[words_2_5] > 2))
```
```{r echo=FALSE}
tail(word_freq[words_2_5][words_freq[words_2_5] > 2])
```

---
## CH3 進行聚合

---

## 前面 segmentWord 練習題的應用
### ex. 算'子字串'之間是否獨立

```{r}
cohesion <- function(word){
  seg <- segmentWord(word)
  val <- sapply(seg, function(x){    
    f_word <- words_freq[word]
    f_x1 <- words_freq[x[1]]
    f_x2 <- words_freq[x[2]]
    mi <- log2(N) + log2(f_word) - log2(f_x1) - log2(f_x2)
    return(mi)
  }) 
  return (min(val))
}

```

---
## 進行計算

```{r}
cohesion_val <- sapply(words, cohesion, USE.NAMES = FALSE)
names(cohesion_val) <- words
coh_words <- names(which(cohesion_val > 10))
```
```{r echo=FALSE}
tail(sort(cohesion_val), 10)
```

---

```{r echo=FALSE}
plot(cohesion_val)
```

---
### 計算單字左右兩邊可以串接其他單字的程度

```{r}
disorder <- function(word){
  
  BASE <- piece[[as.character(nchar(word)+1)]]
  
  PATTEN1 <- paste("^", word, sep = '')
  matchs1 <- grep(PATTEN1, BASE, value = TRUE)
  freq1 <- table(matchs1)  
  pre <- mean(-log2(freq1/sum(freq1)))
  
  PATTEN2 <- paste(word, "$", sep = '')
  matchs2 <- grep(PATTEN2, BASE, value = TRUE)
  freq2 <- table(matchs2)  
  post <- mean(-log2(freq2/sum(freq2)))
  
  index <- is.na(c(pre, post))
  condition <- any(index)
  return(ifelse(condition, c(pre, post)[!index], min(pre, post)))  
}
```

---
## 進行計算

```{r}
disorder_val <- sapply(coh_words, disorder, USE.NAMES = FALSE)
names(disorder_val) <- coh_words
```

```{r echo=FALSE}
tail(sort(disorder_val), 15)
```

--- &vcenter
## 單字兩側的混亂程度分佈

```{r echo=FALSE}
plot(disorder_val, xlab='index', ylab = 'value')
```

---
## 混亂程度的例子

### 兩側混亂程度高的字
```{r echo=FALSE}
tail(names(sort(disorder_val)), 15)
```

### 兩側混亂程度低的字
```{r echo=FALSE}
head(names(sort(disorder_val)), 15)
```

---
## 練習題
### 請用 which 挑出 disorder_val 混亂程度 >1 的單字

```r
dis_words <- names( ___ )
```
```{r echo=FALSE}
dis_words <- names(which(disorder_val > 1))
```
```{r echo=FALSE}
tail(dis_words, 20)
```

---
## str_count 用法
### 算 a, e 出現次數

```{r}
fruit <- c("apple", "banana", "pear", "pineapple")

lapply(c("a", "e"), function(x){
  str_count(fruit, x)
})
```

---
## 練習題
### 請算出 dis_words 裡面每個單字在新聞 title 的出現次數

```r
tmp <- lapply( __ , function(word){
  str_count( __ , word)
})
words_tbl <- do.call(cbind, tmp)
colnames(words_tbl) <- dis_words
```

```{r echo=FALSE}
tmp <- lapply(dis_words, function(word){
  str_count(titles, word)
})
words_tbl <- do.call(cbind, tmp)
colnames(words_tbl) <- dis_words
```
```{r echo=FALSE}
words_tbl[1:6, sample(ncol(words_tbl), 8)]
```

---
## xts 用法

```r
x <- matrix(1:10, 2,2)
y <- Sys.Date() + 1:2

xts(x,y)
```
```{r echo=FALSE}
(x <- matrix(1:10, 2,2))
(y <- Sys.Date() + 1:2)
(xts(x,y))
```

---
## 練習題
### 請將 words_tbl 轉換成 xts 格式

```r
words_tbl_xts <- xts( ___ , as.POSIXct(dates))
```
```{r echo=FALSE}
words_tbl_xts <- xts(words_tbl, as.POSIXct(dates))
```
```{r echo=FALSE}
words_tbl_xts[1:6, 1:8]
```

---
## 轉成 xts 格式的好處

### 可以選取時間

```{r}
words_tbl_xts["2014-01-18/2014-01-20", 100:110]
```

--- 
## 轉成 xts 格式的好處
### 可以對時間區間做運算, 例如 將 1~2月 每個禮拜的出現次數做加總
```{r}
ep.weeks <- endpoints(words_tbl_xts, "weeks", k=1)
count.weeks <- period.apply(words_tbl_xts, ep.weeks, FUN=colSums)
count.weeks["2014-01/2014-02", 100:110]
```

---
## 練習題
### 請計算每個單字在 1~5 月的 每個月出現次數
```r
ep.month <- endpoints(words_tbl_xts, ___ , k=1)
count.month <- period.apply(words_tbl_xts, __ , FUN=colSums)
count.months[ ___ , 100:110]
```

```{r echo=FALSE}
ep.months <- endpoints(words_tbl_xts, "months", k=1)
count.months <- period.apply(words_tbl_xts, ep.months, FUN=colSums)
count.months["2014-01/2014-05", 100:110]
```

---
## CH4 (番外篇) 抓股票找狀態
### 這一章節可以自己操作

---
## 自行操作
### 下載營建股 股票指數

### [營建股清單](http://www.wantgoo.com/stock/classcont.aspx?id=32)

```r
library('quantmod')
f = file('~/stock.csv', encoding='utf-8')
stock <- read.csv(f, stringsAsFactors=FALSE)

stock_no <- stock[,1]
stock_name <- stock[,2]
stock_code <- paste(stock_no, '.TW', sep='')
```

--- 
## 自行操作
### 開始下載

```r
getSymbols(stock_code, env=mystocks, from="2014-01-01", to="2014-07-02")
mystocks <- do.call(cbind,eapply(mystocks, Cl))
names(mystocks) <- stock_name
saveRDS(mystocks, "mystocks.rds")
```


---
## 自行操作
### 算出每支股票的 平均漲跌

```{r}
mystocks <- readRDS('jiawei/mystocks.rds')
mystocks.return <- diff(mystocks, 1) / mystocks
```
```{r echo=FALSE}
head(mystocks.return[1:8,1:5])
```

---
### 全部平均來看漲幅

```{r}
mystocks.return_all <- apply(mystocks.return[-1,], 1, mean)
```
```{r echo=FALSE}
plot(mystocks.return_all, type = 'l', xlab = 'index', ylab = 'value')
```


---
## 自行操作
### 找出股票漲跌的五個狀態

### 漲多,、漲少,、不變,、跌少,、跌多
### 利用 kmeans 來判斷

```{r}
cl <- kmeans(mystocks.return_all, 5)
```
```{r echo=FALSE}
cl$cluster[1:5]
```


---
## 自行操作
### 對狀態做排序

```{r}
s1 = c()

for(i in 1:5){
  i = as.character(i)
  s1[i] <- mean(mystocks.return_all[cl$cluster == i]) 
}
s1 <- sort(s1)
```
```{r echo=FALSE}
s1
```

---
## 自行操作
### 把狀態換個名字

```{r}
s2 = c('跌多','跌少','不變','漲少','漲多')
for(i in 1:5){
  cl$cluster <- gsub(names(s1)[i], s2[i], cl$cluster)
}

return.status <- data.frame(cluster=cl$cluster, count=rep(1, length(cl$cluster)))
```

```{r echo=FALSE}
head(return.status)
```

---
## CH5 表格操作與轉換

---
## 注意
### 後面只是整理出表格
### 有看似任何分析方法請不要直接拿來使用


--- &twocol

## 可以合併在一起看 ?

*** =left
### `關鍵字出現的次數`
```{r echo=FALSE}
words_tbl[1:6,100:105]
```

*** =right
### `股市漲跌的狀態`
```{r echo=FALSE}
head(return.status)
```



--- &twocol

## 可以把`5個漲跌狀態`變成欄位 ?

*** =left
### 原本的表格
```{r echo=FALSE, message=FALSE}
head(return.status)
```

*** =right
### 希望的表格

```{r echo=FALSE, message=FALSE}
return_date <- names(mystocks.return_all)
head(dcast(return.status, return_date  ~ cluster, fill = 0))
```

---
## melt, dcast 用法
### 先準備一份資料

```{r}
x = matrix(letters[1:12], 4,3)
x <- as.data.frame(x)
names(x) <- c('w1', 'w2', 'w3')
```
```{r echo=FALSE}
x
```

---
## melt, dcast 用法

```{r}
x.m <- melt(x, id.vars = c('w1', 'w2'))
```
```{r echo=FALSE}
x.m
```
```{r}
x.dc <- dcast(x.m, w1+w2 ~ variable)
```
```{r echo=FALSE}
x.dc
```


---
## 練習題
###  請利用 return_date 和 cluster 整理出下面表格

```r
return_date <- names(mystocks.return_all)

return.status <- dcast(return.status, ___  ~ ___ , fill = 0)
```

```{r message=FALSE, echo=FALSE}
return_date <- names(mystocks.return_all)

return.status <- dcast(return.status, return_date  ~ cluster, fill = 0)
```

```{r echo=FALSE}
head(return.status)
```

---

## 將 return.status 轉換成`xts`格式
```{r}
return.status.xts <- xts(return.status[,-1], as.POSIXct(return_date))

```
```{r echo=FALSE}
head(return.status.xts)
```

---
## merge.xts 用法

```{r}
x <- xts(3:7, Sys.Date()+3:7)
y <- xts(1:5, Sys.Date()+1:5)

merge.xts(x,y)
```

---
## 練習題
### 把`關鍵字`和`股票漲跌`依據`時間`做合併, 欄位名稱 : words_tbl_xts, return.status.xts

```r
final_tbl <- merge.xts( ___ , ___ , fill=0)
names(final_tbl) <- c(dis_words, names(return.status[,-1]))
```
```{r echo=FALSE, message=FALSE}
final_tbl <- merge.xts(words_tbl_xts, return.status.xts, fill=0)
names(final_tbl) <- c(dis_words, names(return.status[,-1]))
```
```{r echo=FALSE, message=FALSE}
tmp <- dim(final_tbl)[2]
final_tbl[1:6, (tmp-7):tmp]
```

---

## 算 彼此之間的相關度

### 計算 `共變異矩陣`
```{r}
tbl_cov <- cov(final_tbl)
```

### 計算 `曼哈頓距離`
```{r}
d <- dist(t(final_tbl),  method = "manhattan")
d2 <- as.matrix(d) 
```

--- &twocol

## 和`漲跌狀態`有關的`關鍵字`

*** =left

### 和`跌多狀態`較接近的關鍵字
```{r}
score <- sort(d2[,'跌多'])
words <- names(score)
head(data.frame(words), 10)
```

*** =right
### 和`漲多狀態`較接近的關鍵字
```{r}
score <- sort(d2[,'漲多'])
words <- names(score)
head(data.frame(words), 10)
```

---
## 整理一下 ...
```{r}
kw <- list()
for(col in c('跌多','跌少','不變','漲少','漲多')){
  kw <- cbind(kw, names(head(sort(d2[,col]), 10)))
}
```
```{r echo=FALSE}
kw
```

---
## 漲跌狀態對應的關鍵字, 出現在哪些新聞標題？ (1/2)

```{r}
index <- str_extract(titles, "重劃|所得")
titles[!is.na(index)]
```

---
## 漲跌狀態對應的關鍵字, 出現在哪些新聞標題？ (2/2)
```{r}
index <- grepl("總銷|招標", titles)
titles[index]

```

---
## 練習題

### 請利用 grepl 與 & 找出同時出現 '捷運' 與 '房價' 的 titles

```r
index <- grepl( __ ) _?_ grepl( __ )
titles[index]

```

```{r echo=FALSE}
index <- grepl("捷運", titles) & grepl("房價", titles)
titles[index]

```

--- 
## 一些後續應用 

### 既然已經整理出表格了, 就可以...

### 拿去跑各種奇奇怪怪的迴歸分析 / 機器學習

### 做降維(mds, pca, svd ...)，然後視覺化

### 以上請期待下一輪 R tutorail


---
##  降維視覺化的小範例
```{r}
fit <- cmdscale(d2, eig = TRUE, k=2)
x <- fit$points[,1]
y <- fit$points[,2]
```

```r
plot(x, y, xlab="Coordinate 1", ylab="Coordinate 2", type = "n")
text(x, y, labels = row.names(t(final_tbl)), cex=.7)
```
